【裁判字號】    89,上易,1264
【裁判日期】    890607
【裁判案由】    竊盜
【裁判全文】
臺灣高等法院刑事判決                          八十九年度上易字第一二六四號
    上  訴  人
    即  被  告  甲○○
右上訴人因被告竊盜案件，不服臺灣台北地方法院八十八年度易字第三二六０號，中
華民國八十九年一月二十五日第一審判決（起訴案號：臺灣台北地方法院檢察署八十
八年度偵字第二一九八二號）提起上訴，本院判決如左：
    主      文
上訴駁回。
    事      實
一、甲○○曾於民國（下同）八十五年四月卅日，因違反麻醉藥品管理條例案件，經
    台灣士林地方法院判處有期徒刑六月，甫於八十五年七月十日經易科罰金執行完
    畢。仍不知悔改，復意圖為自己不法之所有，又於八十八年九月廿七日下午一時
    卅分許，攜帶其所有客觀上足以危害他人生命、身體安全之三節警棍一支、鐵鋸
    一把、尖刀一把、剪刀一把、起子工具組一盒、綠柄一字起子一支等兇器，趁台
    北市○○區○○路四段四五三巷十二號六樓乙○○所開設之「善華美容工作室」
    之大門未關且停電之際，推門入內並著手行竊乙○○之呼叫器一只得手（未經許
    可侵入建築物部份未經告訴）。嗣甲○○進而準備翻找屋內其他物品之際，即為
    前開美容工作室內之美容師周秀娟所發覺而報警查獲，並當場扣得甲○○前開供
    行竊所用之三節警棍一支、鐵鋸一把、尖刀一把、剪刀一把、起子工具組一盒、
    綠柄一字起子一支等物品。
二、案經台北市政府警察局松山分局移送臺灣臺北地方法院檢察署檢察官偵查起訴。
    理  由
一、原審訊據被告甲○○固然坦承曾於右開時、地攜帶上開三節警棍一支、鐵鋸一把
    、尖刀一把、剪刀一把、起子工具組一盒、綠柄一字起子一支等物品進入前開處
    所拿取呼叫器得手，惟矢口否認有何攜帶兇器行竊之意，辯稱前開物品係供登山
    所用，伊僅將上開物品放在背包中，並無意取出使用，伊如有意使用犯罪，當時
    即會取出用以威脅、不利於證人周秀娟云云。惟查，被告甲○○於前述時、地攜
    帶前述兇器行竊乙○○之物品並已得手一節，已經被害人乙○○於警訊時指訴清
    楚，並經證人周秀娟於警訊時暨原審訊問中證實無訛（見偵查卷第七頁、原審卷
    第十七頁），且有失竊報告及贓物認領保管收據在卷足稽，復有上開各物品扣案
    可佐。雖然被告甲○○猶為前述抗辯，但查有關刑法上「攜帶兇器竊盜」罪，僅
    就攜帶而未使用行兇之行為人加以規範，至若已使用而為強暴、脅迫之行為時，
    則應按其情節論以強盜罪或準強盜罪，即與本件罪名無涉（王振興著刑法分則實
    用第三冊第三九○頁參照）；茲被告甲○○既已攜帶前述各鐵製尖銳（如鐵鋸一
    把、尖刀一把、剪刀一把、起子工具組一盒、綠柄一字起子一支等）或厚重鈍實
    （如三節警棍一支）各於客觀上足對人之生命、身體、安全構成威脅，具有危險
    性等兇器，並進入前開處所行竊且已得手，無論其曾否於行竊之際使用上開兇器
    ，所為仍與「攜帶兇器竊盜」之情節該當，是被告所辯，即無足取。綜上，本件
    事證已臻明確，被告犯行，堪以認定。
二、核被告甲○○所為，係犯刑法第三百二十一條第一項第三款之攜帶兇器竊盜罪。
    次查被告曾於八十五年四月卅日，因違反麻醉藥品管理條例案件，經台灣士林地
    方法院判處有期徒刑六月，甫於八十五年七月十日經易科罰金執行完畢，此有台
    灣高等法院檢察署刑案紀錄簡覆表一份在卷足考，並經被告甲○○當庭供認無訛
    ，其於前開有期徒刑執行完畢後，五年之內再犯本件法定刑為有期徒刑以上之刑
    之罪，為累犯，應依法加重其刑。原審適用刑法第三百二十一條第一項第三款、
    第四十七條規定暨審酌被告之品行不端（其於八十一年、八十二年間二度犯有竊
    盜罪分經法院判刑確定）、犯罪目的、手段、所生危害及犯罪後仍為飾卸之態度
    等及其他一切情狀，量處有期徒刑十月，並認扣案之三節警棍一支、鐵鋸一把、
    尖刀一把、剪刀一把、起子工具組一盒、綠柄一字起子一支係屬被告所有之物，
    已經被告供承明白，且經調查結果認確屬被告犯罪所用之物如前所述，爰併依刑
    法第三十八條第一項第二款宣告沒收之；至被告於行竊之時另行攜帶之手電筒、
    望遠鏡等物，因查無證據係供被告本案犯罪所用之物，爰不另為沒收之宣告，均
    無違誤。被告上訴，空言指摘原判決不當，卻未說明任何理由，顯屬無據，應予
    駁回。
三、被告經合法傳喚，無正當之理由不到庭，爰不待其陳述逕行判決。
據上論斷，應依刑事訴訟法第三百六十八條、第三百七十一條，判決如主文。
本案經檢察官郭弘佑到庭執行職務。
中     華     民     國    八十九   年       六       月       七       日
                             臺灣高等法院刑事第十三庭
                                 審判長法  官  常  尚信
                                       法  官  周  占  春
                                       法  官  盧  彥  如
右正本證明與原本無異。
不得上訴。
                                       書記官  蘇  文  正
中     華     民     國    八十九   年       六       月       九       日
附錄：本案論罪科刑法條全文
附錄：本判決論罪科刑法條全文
刑法第三百二十一條第一項第三款
犯竊盜罪而有左列情形之一者，處六月以上五年以下有期徒刑：
三、攜帶兇器而犯之者。


司法院資訊處製作；財團法人民間司法改革基金會備份。
